【裁判字號】    90,訴,205
【裁判日期】    900521
【裁判案由】    遷讓房屋
【裁判全文】
臺灣板橋地方法院民事判決  九十年度訴字第二○五號
    原      告    丙○○
    被      告    甲○○
                  乙○○
右當事人間請求返還房屋事件，本院判決如左：
    主    文
被告應將坐落台北縣板橋市○○段第一一三地號、面積六二九二點七七平方公尺、應
有部分萬分之四六之土地及其上建物即同地段第二六九二建號、建物門牌台北縣板橋
市○○路○段七五巷三二號三樓之房屋返還原告，其履行期間為陸個月。
訴訟費用由被告負擔。
本判決第一項於原告以新臺幣柒拾萬元供擔保後得假執行。
    事    實
甲、原告方面：
一、聲明：求為判決，除交還房屋之履行期間及擔保金額外，如主文所示。
二、陳述：被告甲○○於八十九年一月十一日將所有坐落台北縣板橋市○○段第一一
    三地號、面積六二九二點七七平方公尺、應有部分萬分之四六之土地及其上建物
    即同地段第二六九二建號、建物門牌台北縣板橋市○○路○段七五巷三二號三樓
    之房屋（下稱系爭房地）售予訴外人即原告之妻陳黃瑞玉，並約定將上開房地之
    所有權移轉登記與原告所有。嗣已據給付價款，並辦妥系爭房地之所有權移轉登
    記完畢，詎被告甲○○竟仍由其夫即被告乙○○占用系爭房地，迄未返還系爭房
    地，原告以存證信函催未果，復經聲請調解亦拒不出面，為此依民法第七百六十
    七條之規定訴請被告應將系爭房地返還與原告。
三、證據：提出房地產買賣契約書、土地及建物登記謄本等各乙件為證。
乙、被告甲○○方面：
一、聲明：同意原告訴之聲明。
二、陳述：對於原告主張之事實不爭執。
丙、被告乙○○方面：
一、聲明：求為判決駁回原告之訴。
二、陳述：系爭房屋是伊在使用，買賣契約是伊太太即被告甲○○與人簽的，系爭房
    屋登記為被告甲○○所有，但貸款都是伊在付，伊繳的貸款沒有還伊，伊不同意
    搬離系爭房屋。
三、證據：未提出任何書證。
    理    由
一、得心證之理由：
︵一︶原告主張之事實，業據其提出房地產買賣契約書、土地及建物登記謄本等各乙
      件為證，且為被告所不爭執，堪信為真實。
︵二︶被告乙○○雖抗辯系爭房屋之貸款都是伊在付，伊繳的貸款沒有還伊，伊不同
      意搬離系爭房屋云云。惟查：按土地法第四十三條所謂登記有絕對效力，係為
      保護第三人起見，將登記事項賦予絕對真實之公信力。夫妻縱以法定財產制為
      其夫妻財產制，但以妻為登記名義人之不動產，若已有第三人本於現存之登記
      ，而為取得權利之新登記以後，夫即無從依民法第一千零十七條第二項規定，
      以真正權利人地位，主張塗銷該登記或排除強制執行，最高法院七十年度台上
      字第九二七號判決可資參照。系爭房地所有權原係登記於被告乙○○之妻即被
      告甲○○名下，嗣因買賣而於八十九年三月三日移轉登記為原告所有，此有原
      告所提之土地及建物登記謄本在卷可稽，揆諸上開說明，被告乙○○即無從以
      真正權利人地位，而主張排除強制執行，是被告乙○○所辯，自非可採。
︵三︶從而原告訴請返還系爭房地，應予准許。第查遷出返還系爭房地，非立時可就
      ，斟酌實際情況，訂履行期間為六個月，以資兼顧。
二、假執行之宣告：
    原告陳明願供擔保，聲請宣告假執行，核無不合，爰酌定相當之擔保金額准許之
    。
三、結論：本件原告之訴為有理由，並依民事訴訟法第七十八條，第三百九十六條第
    一項、第三百九十條第二項，判決如主文。
中      華      民      國    九十      年      五      月    二十一    日
                              臺灣板橋地方法院民事第四庭
~B法      官  李崇豪
右為正本係照原本作成
如對本判決上訴，須於判決送達後二十日內向本院提出上訴狀
中      華      民      國    九十      年      五      月    二十一    日
~B法院書記官  楊舒惟


司法院資訊處製作；財團法人民間司法改革基金會備份。
